【裁判字號】    89,上易,1660
【裁判日期】    891031
【裁判案由】    竊盜
【裁判全文】
臺灣高等法院高雄分院刑事判決                  八十九年度上易字第一六六號
    上訴人
    即被告  乙○○
右上訴人因竊盜案件，不服臺灣高雄地方法院八十九年度易字第二一七八號中華民國
八十九年七月三十一日第一審判決（起訴案號：臺灣高雄地方法院檢察署八十九年度
偵字第五八五號），提起上訴，本院判決如左：
      主  文
上訴駁回。
      事  實
一、乙○○曾有多次前科，其所犯二次施用毒品罪及竊盜之犯罪紀錄，經法院分別判
    處有期徒刑三年三月、四年、六月確定，接續執行（其中有期徒刑三年三月部分
    ，係入監執行後經假釋，嗣經撤銷假釋執行殘刑），刑期應至民國（下同）九十
    一年六月二十日，於八十八年十月二十二日假釋出獄（不構成累犯），詎不知悔
    改。復意圖為自己不法之所有，於八十八年十二月廿六日下午三時三十分許，見
    高雄市○○區○○街八四巷二十號一樓正門未關，即進入該屋，並侵入該屋二樓
    甲○○住處之臥房內（侵入住宅部分未據告訴），趁甲○○睡眠之際，竊取甲○
    ○所有之NOKIA行動電話一支得手，適何昇彥於睡眠中覺有異狀而醒來，見乙○
    ○手持其手機，乃報警究辦。
二、案經高雄市政府警察局鼓山分局報請台灣高雄地方法院檢察署檢察官偵查起訴。
    理  由
一、訊據上訴人即被告乙○○固不諱言於前開時地侵入證人甲○○臥室取其手機後，
    為甲○○查獲報警究辦等情，惟矢口否認竊盜犯行，辯稱：伊係誤以為該處係朋
    友「宏仔」「金鐘」之住處，而進入後，見到行動電話遂拿起把玩云云。惟查，
    證人甲○○到庭證述：當時伊正在睡午覺，行動電話放在床頭，忽覺一道黑影自
    眼前閃過，因而醒來，發現被告拿著伊之行動電話，伊乃問被告要做什麼？被告
    答稱只是拿起來看一看，他是來找朋友，伊乃帶被告至里長處，里長稱被告所稱
    之人早已不住在該里等語綦詳。復查，被告於警訊時僅供稱要找朋友，於偵查中
    供稱要找「金鐘」，於本院審理時又改稱要找「宏仔」、「金鐘」之朋友，前後
    供述已有不符，又被告若係要找其朋友，則進入證人甲○○住處發現睡眠中之甲
    ○○非其朋友，應速離開方是，然其竟趁甲○○睡眠之際，取甲○○之手機，至
    甲○○醒來向其索討，始歸還手機，足見被告侵入證人甲○○臥室係為竊取財物
    ，且趁甲○○睡覺之際竊取其手機得手，實毋庸疑；此外，並有贓物認領保管收
    據一紙附卷可稽，被告所辯要屬卸責之詞，不足採信，罪證明確，其犯行堪以認
    定。
二、核被告所為係犯刑法第三百二十條第一項之罪。被告竊得上開手機已在其實力支
    配之持有中，應已既遂，公訴意旨認被告尚在未遂階段，容有未洽，併此說明。
三、原審以被告罪證明確，適用刑法第三百二十條第一項，罰金罰鍰提高標準條例第
    一條前段規定，審酌被告素行不良，且犯後心存僥倖，狡詞匿飾，態度欠佳等一
    切情狀，量處有期徒刑六月，認事用法核無違誤，量刑亦稱允當，被告上訴意旨
    仍執陳詞否認犯罪，為無理由，應予駁回。
據上論結，應依刑事訴訟法第三百六十八條，判決如主文。
本案經檢察官郭振昌到庭執行職務。
中    華    民    國     八十九     年      十        月  三十一  日
                              臺灣高等法院高雄分院刑事第二庭
                                  審判長法官  曾永宗
                                        法官  陳中和
                                        法官  邱永貴
右正本證明與原本無異。
不得上訴。
                                      書記官  周能智
中    華    民    國     八十九     年      十一      月    三    日
附錄：本判決論罪科刑法條：
刑法第三百二十條第一項
意圖為自己或第三人不法之所有，而竊取他人之動產者，為竊盜罪，處五年以下有期
徒刑、拘役或五百元以下罰金。
                                                                Ｊ


司法院資訊處製作；財團法人民間司法改革基金會備份。
